# 一般风险准备金在合并报表的处理

提问人：zztt302 时间：2010-04-08 12:32:34
A公司为上市公司，B为期货经纪公司，A持有B公司60%股权，在合并报表时B计提一般风险准备金在合并报表是否需单列，需要考虑少数股东部分吗？

回答人：chenyiwei
回复 楼主 zztt302 的帖子个人感觉这个问题可以比照子公司计提的专项储备在合并资产负债表上的列示方式处理，即一般风险准备按股权比例计算归属于母公司股东的部分，在合并资产负债表的股东权益部分单设“一般风险准备”项目；归属少数股权的部分，并入少数股东权益列报。